臺灣板橋地方法院刑事判決
公　訴　人　臺灣板橋地方法院檢察署檢察官
被　　　告　吳道方
選任辯護人　黃青鋒律師
上列被告因違反槍砲彈藥刀械管制條例等案件，經檢察官提起公
訴（99年度偵字第12623 號），本院判決如下：
    主  文
吳道方犯非法寄藏手槍罪，累犯，處有期徒刑肆年貳月，併科罰
金新臺幣拾肆萬元，罰金如易服勞役，以新臺幣壹仟元折算壹日
，扣案之制式手槍壹枝（含彈匣壹個，槍枝管制編號：00000000
00）、制式子彈參顆，均沒收；又犯傷害罪，累犯，處有期徒刑
伍月；應執行有期徒刑肆年陸月，併科罰金新臺幣拾肆萬元，罰
金如易服勞役，以新臺幣壹仟元折算壹日，扣案之制式手槍壹枝
（含彈匣壹個，槍枝管制編號：0000000000）、制式子彈參顆，
均沒收。
    事  實
一、吳道方前因賭博案件，經本院以98年度易字第262號判處有
    期徒刑5月確定，甫於民國99年1月10日縮刑期滿執行完畢。
    詎未知警惕，明知具有殺傷力之槍枝、子彈，均係槍砲彈藥
    刀械管制條例所列管之槍砲及子彈，非經主管機關許可，不
    得持有、寄藏，竟於出監後之99年1月間某日，收受由真實
    姓名年籍不詳自稱「李忠財」之成年男子所寄放具有殺傷力
    之貝瑞塔制式半自動手槍1 枝（含彈匣1 個，槍枝管制編號
    ：0000000000）、制式子彈7 顆後，並將之藏放於新北市○
    ○區○○路633 號租屋處。嗣吳道方於99年4 月23日23時10
    分許，攜帶上揭槍、彈在臺北縣土城市○○路○ 段與忠義路
    交岔路口，與蔡秋成商談解決賭債問題時，因與蔡秋成之同
    行友人林德昌發生口角，以上揭槍、彈朝天空擊發一槍後，
    竟基於傷害他人身體之故意，又朝林德昌左手掌方向擊發一
    槍，致林德昌左手掌因而受有左手第2 、3 指掌骨開放性骨
    折之傷害，吳道方於開槍後隨即搭乘計程車離開現場；後於
    翌（24）日16時10分許，在有偵查權限之機關或公務員發覺
    其犯罪前，即攜帶上開手槍1 枝（含彈匣內之制式子彈5 顆
    ），前往臺北縣政府警察局土城分局向警自首，並主動報繳
    上開槍彈且接受裁判，而查悉上情。
二、案經林德昌訴由新北市政府警察局土城分局移送臺灣板橋地
    方法院檢察署檢察官偵查起訴。
    理  由
一、訊據被告吳道方就上揭犯罪事實於警詢、偵查及本院審理中
    坦承不諱，核與證人即告訴人林德昌、證人即在場見聞之蔡
    秋成於警詢、偵訊、證人即參與偵辦之土城分局警員吳強生
    於本院審理時之證述情節互核相符。又上開扣案之手槍及子
    彈，經送內政部警政署刑事警察局鑑驗（槍枝管制編號0000
    000000），鑑驗方法採檢視法、性能檢驗法、試射法及比對
    顯微鏡法，鑑驗結果認手槍1 枝係口徑9mm 制式半自動手槍
    ，為義大利BERETTA 廠製，槍號為M 06904Z，槍管內具6 條
    右旋來復線，擊發功能正常，可供擊發同口徑制式子彈使用
    ，認具殺傷力；子彈5 顆認均係口徑9mm 制式子彈，採樣2
    顆試射，可擊發，均具殺傷力等情，有內政部警政署刑事警
    察局99年5 月21日出具之刑鑑字第0990055395號槍彈鑑驗書
    附卷可稽（被告暨辯護人就上揭證據方法均同意作為證據，
    本院審酌各該證據資料作成時之一切客觀情況，認為並無不
    適當之情況，認為應得作為證據，附此敘明）。足認被告前
    揭自白與事實相符，堪予採信，本件事證明確，被告犯行已
    堪認定，自應依法論科。
二、按槍砲彈藥刀械管制條例第7 條第4 項、第12條第4 項，均
    係將「持有」與「寄藏」為分別之處罰規定，而寄藏與持有
    ，均係將物置於自己實力支配之下，僅寄藏必先有他人之持
    有行為，而後始為之受「寄」代「藏」而已。故寄藏之受人
    委託代為保管，其保管之本身，亦屬持有。不過，此之持有
    係受寄之當然結果，故法律上宜僅就寄藏行為為包括之評價
    ，不應另就持有行為予以論罪（最高法院95 年 台上第3978
    號判決意旨參照）。核被告所為，係犯槍砲彈藥刀械管制條
    例第7 條第4 項之未經許可寄藏手槍罪、同條例第12條第4
    項之未經許可寄藏子彈罪，及刑法第277 條第1 項之傷害罪
    。被告同時受寄藏放上揭手槍、子彈，係一行為觸犯二罪名
    ，為想像競合犯，應從一重之未經許可寄藏手槍罪論處。被
    告所犯寄藏手槍罪及傷害罪間，犯意各別、行為互殊，應予
    分論併罰。被告前因賭博案件，經本院以98年度易字第262
    號判處有期徒刑5 月確定，甫於99年1 月10日縮刑期滿執行
    完畢，有臺灣高等法院被告前案紀錄表乙份在卷可參，其於
    有期徒刑執行完畢後，5 年內再犯本件有期徒刑以上之罪，
    為累犯，均應予加重處罰。被告於警員尚未發覺其真實身分
    前，即於上開時間主動前往土城分局向警員自首其持有上開
    槍枝及傷害案之情節，並主動報繳上開槍枝、子彈，核被告
    此部分所為，業已符合槍砲彈藥刀械管制條例第18條第1 項
    前段「自首並報繳其持有槍枝」及刑法第62條前段自首之要
    件，應分別依各該規定減輕其刑。被告同時有上開加重及減
    輕事由，均應依法先加後減。爰分別審酌被告前有賭博前科
    之素行，有臺灣高等法院被告前案紀錄表1 份可查，竟於出
    監後旋即漠視法令禁制，任意寄藏具有強大殺傷力之制式槍
    枝及子彈，嗣後竟持上開槍、彈出面談判，更當街擊發示威
    ，進而傷人，對社會治安危害甚鉅，顯示前次刑之執行，並
    未收警惕之效，應予非難，兼衡其犯後自知法網難逃，主動
    自首，到案後坦承犯行，惟未能與被害人達成和解等一切情
    狀，爰各量處如主文所示之刑，並定其應執行刑，併就罰金
    部分諭知易服勞役之折算標準，以資懲儆。扣案具有殺傷力
    之制式手槍1 支（含彈匣1 個，槍枝管制編號：00000000
    00 ） 及制式9mm 子彈3 顆，均為違禁物，應依刑法第38條
    第1項 第1 款之規定宣告沒收。至警方於槍擊現場採證時發
    現之制式9mm 子彈彈殼1 個，及為鑑驗採樣而試射之制式
    9mm 子彈2 顆，均因擊發完畢後已不具有殺傷力，非屬違禁
    物，且非被告所有，爰不另為沒收之諭知，併此敘明。
據上論斷，應依刑事訴訟法第299 條第1 項前段，槍砲彈藥刀械
管制條例第7 條第4 項、第12條第4 項、第18條第1 項前段，刑
法第11條、第47條第1 項、第55條、第62條前段、第42條第3 項
、第38條第1 項第1 款，判決如主文。
本案經檢察官楊景舜到庭執行職務。
中    華    民    國   100    年    1     月    7     日
                  刑事第十六庭  審判長法  官  王偉光
                                      法  官  蘇揚旭
                                      法  官  魏俊明
以上正本證明與原本無異
如不服本判決應於送達後10日內向本院提出上訴狀
                                      書記官  阮旭家
中    華    民    國   100    年    1     月    7     日
附錄本案論罪科刑法條全文：
槍砲彈藥刀械管制條例第7條
未經許可，製造、販賣或運輸火砲、肩射武器、機關槍、衝鋒槍
、卡柄槍、自動步槍、普通步槍、馬槍、手槍或各類砲彈、炸彈
、爆裂物者，處死刑、無期徒刑或 7 年以上有期徒刑；處徒刑
者，併科新臺幣 3 千萬元以下罰金。
未經許可，轉讓、出租或出借前項所列槍砲、彈藥者，處無期徒
刑或 5 年以上有期徒刑，併科新臺幣 1 千萬元以下罰金。
意圖供自己或他人犯罪之用，而犯前二項之罪者，處死刑或無期
徒刑；處徒刑者，併科新臺幣 5 千萬元以下罰金。
未經許可，持有、寄藏或意圖販賣而陳列第 1 項所列槍砲、彈
藥者，處 5 年以上有期徒刑，併科新臺幣 1 千萬元以下罰金。
意圖供自己或他人犯罪之用，以強盜、搶奪、竊盜或其他非法方
法，持有依法執行公務之人所持有之第 1 項所列槍砲、彈藥者
，得加重其刑至二分之一。
第 1 項至第 3 項之未遂犯罰之。
槍砲彈藥刀械管制條例第12條
未經許可，製造、販賣或運輸子彈者，處 1 年以上 7 年以下有
期徒刑，併科新台幣 500 萬元以下罰金。
未經許可，轉讓、出租或出借子彈者，處 6 月以上 5 年以下有
期徒刑，併科新台幣 300 萬元以下罰金。
意圖供自己或他人犯罪之用，而犯前二項之罪者，處 3 年以上
10 年以下有期徒刑，併科新台幣 700 萬元以下罰金。
未經許可，持有、寄藏或意圖販賣而陳列子彈者，處 5 年以下
有期徒刑，併科新台幣 300 萬元以下罰金。
第 1 項至第 3 項之未遂犯罰之。
中華民國刑法第277條
（普通傷害罪）
傷害人之身體或健康者，處 3 年以下有期徒刑、拘役或 1 千元
以下罰金。
犯前項之罪因而致人於死者，處無期徒刑或 7 年以上有期徒刑
；致重傷者，處 3 年以上 10 年以下有期徒刑。